# 现金流量表

提问人：lv1025280320 时间：2023-03-09 14:54:04
其他应收款，其他应付款的现金流量表一般怎么填，是直接根据期初期末变动额填列呢还是根据借贷方发生额分别填列？

回答人：chenyiwei
这两个科目的核算内容都很杂，例如既有日常往来款项，也有购建固定资产等长期资产所形成的负债，以及资金拆借等。因此需注意根据其发生额分析填列。在日常核算中可以有意识地依据不同性质的业务分设不同明细科目或者辅助核算，以方便期末的分析统计。